Inventaris van het archief van het Kabinet des Konings, 1813-1840 (bruikleen 1963)
Nationaal Archief, Den Haag
Staatssecretarie; Kabinet des Konings
KdK, 1816-1840
H24016
0.75 meter; 104 inventarisnummers.
Normale geschreven, gedrukte en getypte documenten, geen bijzondere handschriften.
Nationaal Archief, Den Haag
Kabinet des Konings
Het oude Kabinet van de Koning was een soort van privé-secretariaat van de koning. Samen met de Staatssecretarie, die belast was met de uitgifte van Koninklijke besluiten en wetten, vormde dit orgaan het nieuwe Kabinet des Konings dat per 1 januari 1841 werd ingesteld door koning Willem II. In het archief bevinden zich onder andere stukken betreffende kerkelijke zaken, waterstaat, onderwijs en pers, Belgische aangelegenheden, buitenlandse zaken, financiën, handel, nijverheid en bankwezen, justitie, koloniën (met stukken over zowel de Oost Indische als de West Indische Koloniën), oorlog, en stukken over de staatssecretarie.
Archiefvorming
Geschiedenis van het archiefbeheer
Het Koninklijk Huisarchief heeft deze archivalia ná 1945 verworven.
Zie mr. L. Roppe, Over de geschiedenis der Lage Landen ... Een weinig bekende archiefbewaarplaats in "Wetenschappelijke Tijdingen, Orgaan van de Vereeniging voor wetenschap" te Gent, 22ste jaargang, 1962 kolom 1-6, en ook J. Steur, Archief van koning Willem I te Neuwied, in :Bijdragen voor de Geschiedenis der Nederlanden" te Den Haag/Antwerpen, 17e deel, 1963, p.221-222.
Vele stukken dragen sporen van schimmels en vocht. De schade is echter niet aanzienlijk. Tegen verdere beschadiging zijn conserverende maatregelen genomen.
In 1963 werd van het Koninklijk Huisarchief een aantal pakken archivalia in bruikleen ontvangen, met stukken afkomstig uit het archief van het Kabinet des Konings.
Zie archief van de Algemene Rijksarchivaris, correspondentie 1963 nrs. A 276 en B 282.
De rechtstitel is (nog) onbekend
Inhoud en structuur van het archief
2.02
Ordening van het archief
Oorspronkelijk
Zie archief van de voormalige Tweede Afdeling van het Algemeen Rijksarchief, correspondentie, 1961, nr.111.
waren deze stukken samengevoegd - los of in omslagen - tot een vijftal pakken met de volgende inhoud:
brieven van verschillende personen aan koning Willem I, 1816-1842
twintigtal omslagen met stukken van uiteenlopende aard
stukken betreffende kerkelijke zaken, 1816-1830
omslagen en losse stukken van uiteenlopende aard
stukken betreffende de Citadel van Antwerpen, 1831.
Aanwijzingen voor de gebruiker
Openbaarheidsbeperkingen
Volledig openbaar.
Materiële beperkingen
Aanvraaginstructie
Openbare archiefstukken kunnen online worden aangevraagd en gereserveerd. U kunt dit ook via de terminals in de studiezaal van het Nationaal Archief doen. Om te kunnen reserveren dient u de volgende stappen te volgen:
U maakt een profiel aan op www.gahetna.nl, en logt vervolgens in
Via de archiefinventaris (alleen de beschrijvingen met rode nummers) selecteert u het gewenste archiefstuk door op de knop 'Reserveren' te klikken
In het volgende scherm geeft u aan op welke dag u het archiefstuk wilt inzien
Indien u zich bevindt in de studiezaal en een tafelnummer heeft ontvangen kunt u dit nummer vermelden. Als u geen tafelnummer heeft kunt u tafelnummer 777 laten staan
Vervolgens bevestigt u uw reservering door deze te versturen.
Verwant materiaal
Beschikbaarheid van kopieën
Beschrijving van de series en archiefbestanddelen
- Algemeen bestuur, souvereine vorst en koning, I.
  - STUKKEN VAN ALGEMENE AARD, a.
    - Ingekomen brieven van de directeur van de Staatssecretarie, J.G. de Mey van Streefkerk, houdende voornamelijk adviezen aan de koning, 1817-1824, 1840.; 6810; 1 omslag.
    - Aantekeningen van de koning betreffende de herziening van de werkwijze van de Raad van State en de wederzijdse verhoudingen tussen de hoge colleges van staat en de departementen van staat en de departementen van algemeen bestuur, 1829, 6811; 1 omslag
      Zie exh. 7 juni 1829, nrs. 3 en 4.
    - Stukken betreffende de totstandkoming van een intensievere betrekking van de Hoofden der ministeriële departementen met de Staten-Generaal, 1830.; 6812; 1 omslag.
    - Stukken betreffende de opening en sluiting der Staten-Generaal en de behandeling der begroting tijdens de zittingsjaren, 1826/27, 1828/29, 1829/30, 1830/31, 1836/37, 1838/39 en 1839/40.; 6813; 1 omslag
  - BINNENLANDSE ZAKEN, b.
    - Algemeen, 1.
      - Lijst houdende opgave van het aantal leden der Staten in elk der provinciën, z.j.; 6814; 1 stuk.
    - Kerkelijke zaken, 6.
      - Staatsblad van het Koningrijk der Nederlanden, nr. 23 van 1816, houdende de aanwijzing van de instantie belast met de controle op de naleving van het concordaat van 1801 en van de organieke artikelen, gedrukt., 6815; 1 stuk
      - Herderlijk schrijven van de bisschop van Haarlem, Johannes Bon, getiteld: "Herderlijke onderrigting en vermaning van den doorluchtige en hoogwaardigen heer Johannes Bon, bij gelegenheid van deszelfs verkiezing en inwijding tot bisschop van Haarlem, aan alle katholijken, zoo geestelijken als leeken van deszelfs bisdom"., 6816; 1 deeltje.
        Verschenen te Haarlem bij de wed. A. Loosjes Pz., 1819, 29p.
      - Tekst van de verdediging van de aartsbisschop van Utrecht en de bisschoppen van Haarlem en Deventer tegen de bullen van excommunicatie, door paus Leo XII tegen hen uitgevaardigd, in het Latijn en Frans, gedrukt, 1826, 50p[G2]., 6817; 1 deeltje.
      - Stukken betreffende het plan van organisatie van de rooms-katholieke kerk in Nederland, zoals dat is opgesteld krachtens geheim besluit van 6 mei 1826, la.N 10 en is vastgesteld bij geheim besluit van 2 juni 1826, la. G 13, z[G3].j.(1826 mei 3 - juni 18) en 1838., 6818; 1 omslag
        Zie ook inv.nr. 6154.
      - Ingekomen brief van de minister van Justitie Van Maanen, geleidende twee brieven van Van der Burgh betreffende de Jubilee en de verzending van "het appèl"aan de kerkvoogden van de zuidelijke provinciën, 1826 juni 14.; 6819; 3 stukken.
      - Briefwisseling tussen de koning en de paus met daarbij behorende stukken, 1836 mei 29 - 1830 juli 1.; 6820; 1 omslag.
      - Stukken betreffende de hervatting van de onderhandelingen over het sluiten van een concordaat en het opstellen van een instruktie voor De Celles, z.j.(1826 juni 24 - september 21)., 6821; 1 omslag
        Zie exh. 11 juli 1826, la. B 17 geheim, 24 juli 1826, la. Z 17 geheim en 8 augustus 1826, la H 19 geheim.
      - Uittreksel uit het 15e deel van de "Oevres posthumes" van Lacépède over de weigering van de paus in 1649 om bullen te verlenen aan door de toenmalige koning van Portugal benoemde bisschoppen, 1827; 6822; 1 stuk
        Zie exh. 14 januari 1827, la. W geheim.
      - Tekst van een lezing voor de Koninklijke Academie van Wetenschappen en Schone Kunsten te Brussel, gehouden op 3 februari 1827, getiteld: "Notice sur un passage rémarquable de la chronique de Sigebert de Gembloux, rélatif à l'autorité pretendue par les papes sur les couronnes des rois"., 6823; 1 deeltje.
        Verschenen te Brussel, 1827, 21p.
      - Stukken betreffende de rapportage over de concordaatsonderhandelingen en de vaststelling van nieuwe instrukties voor De Celles, z.j. (1827 Januari 29 Maart).; 6824; 1 omslag[G4].
      - Ingekomen brief van De Celles geleidende "quelques reflexions rapides" betreffende de rooms-katholieke kerk in Nederland volgens de grondwet en het concordaat van 1827, opgesteld op 4, 5 en 6 juni 1827 en vermoedelijk op 1 juli 1827 door Germain aan de koning overhandigd, 1828 juni 19.; 6825; 2 stukken, geliasseerd.
      - Stukken betreffende de onderhandelingen met Rome van kort na de sluiting van het concordaat, 1827 juli - augustus.; 6826; 1 omslag.
      - Uittreksel uit een onderhands politierapport van Wiselius aan Van Maanen betreffende kerkelijke onrust in Amsterdam, toegeschreven aan Koolbrugge, Da Costa en de jezuïet Tol, 1827 september 15.; 6827; 1 stuk.
      - Stukken betreffende de totstandkoming van de instruktie voor de Permanente Commissie uit de Raad van Staate voor de Zaken van de rooms-katholieke eredienst, zoals die is vastgesteld bij geheim besluit van 23 oktober1827, la. T 28a., Z.j. (1827 september - oktober).; 6828; 1 omslag.
      - Concept-instrukties, opgesteld door de koning, voor de ambassadeur te Rome, en een exemplaar van het "Algemeen Nieuws-en Advertentie-Blad" van 29 augustus 1827 met een artikel over de Oude Cleresy en het concordaat, (1827 oktober)., 6829; 4 stukken
        Zie exh. 23 oktober 1827, la. U 28 geheim.
      - Ingekomen stukken van De Celles betreffende de uitvoering van het concordaat, met aantekeningen van de koning, 1827 september - oktober.; 6830; 1 omslag.
      - Concept-beschouwingen van de koning betreffende de kerkelijke en vooral de politieke perspektieven, die geopend zouden zijn door het tussen Nederland en de Heilige Stoel gesloten concordaat, z.j. en 1827 november 22., 6831; 1 omslag.
        Zie het zgn. legatiearchief Kerkelijke Staat, inv.nr.2.
        In de "Gedenkstukken" (deel 9/2, p. 319-324) is de tekst van Van Gobbelschroy afgedrukt en ten onrechte gedateerd in juli 1827.
      - Stukken betreffende nadere onderhandelingen met de paus, ten doel hebbende het mislezen in de landstaal, het trouwen der geestelijkheid en een algehele vereniging der christelijke godsdiensten, 1827 november; 6832; 1 omslag.
      - Stukken betreffende rooms-katholieke aangelegenheden, waarschijnlijk gediend hebbend bij het opstellen van instrukties voor de Permanente Commissie en voor De Celles en bij de concept-beschouwingen van de koning van november 1827., 6833; 1 omslag.
        Zie de inv.nrs. 6828-6831.
      - Stukken betreffende het bezoek van De Celles aan de aartsbisschop van Mechelen op 24 november 1827., 1827 november 25-29.; 6834; 3 stukken
      - Brief van Van Gobbelschroy, vermoedelijk aan Hofmann met inlichtingen over absolutieweigering aan studenten van het Collegium Philosophicum, in verband met de audiëntie die dag verleend zou worden aan een delegatie van de aartsbisschop van Mechelen, z.j. (1827 december).; 6835; 1 stuk.
      - Stukken betreffende de uitvoering van het concordaat, 1828.; 6836; 1 omslag.
      - Concept van het koninklijk besluit van 2 oktober 1829, no.112 tot Facultatiefverklaring van het Collegium Philosophicum, 6837; 1 stuk.
      - Opstellen van de koning, waartoe aanleiding heeft gegeven een memorie van C.R.A. van Bommel, benoemd bisschop van Luik, van 5 oktober 1829 en getiteld: Système de Liberté., 6838; 1 omslag.
        Zie exh. 26 november 1829, la. V 29 geheim; inv.nr. 6033, nr. 5007c en inv.nr. 6046, onder "Binnenlandse Zaken".
      - Aantekening van de koning betreffende het overtreden door de bisschop van Gent van het koninklijk besluit van 2 oktober 1829, nr. 112 (aangaande de seminaria in de bisdommen) en een wat uitvoeriger versie in een andere hand, z.j. (tussen 1829 december 11 en 1830 februari 23).; 6839; 2 stukken.
      - Stukken betreffende de te benoemen bisschop van Amsterdam, met correspondentie van prins Frederik met Niebuhr over de kandidatuur van Maybaum voor deze zetel, 1829 december 15 - 1830 juni 4., 6840; 1 omslag.
      - Lijst van 15 punten, vermoedelijk desiderata van rooms-katholieke zijde, z.j.; 6841; 1 stuk.
    - Onderwijs en drukpers., 7.
      - Memories van de koning betreffende adressen van steden en gemeenten aan de Staten-Generaal over het onderwijs en de vrijheid van drukpers, z.j. (1828-1829).; 6842; 1 omslag.
      - Memories van Groen van Prinsterer, secretaris van het Kabinet, betreffende het ontwerp van wet op het onderwijs, z.j. (1829 oktober-november).; 6843; 1 opslag.
      - Aantekeningen van de koning omtrent het ontwerp van wet op het onderwijs, z.j. (1829 november).; 6844; 1 omslag.
      - Ingekomen brief van de prins van Oranje, geleidende een niet meer aanwezige memorie van vermoedelijk Groen van Prinsterer, 1829 november 6.; 6845; 1 stuk.
      - Memorie van ds. Delprat betreffende het lager onderwijs in de Nederlanden, met geleidebrief van De Mey van Streefkerk aan Hofmann, 1830 juni.; 6846; 1 omslag.
      - Memorie van Groen van Prinsterer, secretaris van het Kabinet betreffende de vrijheid van drukpers, z.j. (1829 oktober of november).; 6847; 1 stuk.
      - Aantekeningen van de koning omtrent het ontwerp van wet op de vrijheid van drukpers, z.j.(1829 november).; 6848; 1 omslag.
    - Waterstaat, 8.
      - Memories van de koning betreffende de afsluiting van het IJ en het voltooien van het kanaal van Marken, z.j. (1825-1826); 6849; 1 omslag.
      - Stukken betreffende de behandeling in de Staten-Generaal van het ontwerp van wet tot uitgifte van losrenten tot het doen van voorschotten voor openbare werken, nl. de aanleg van een spoorweg en het droogmaken van het Haarlemmermeer, 1838.; 6850; 1 omslag.
  - BELGISCHE AANGELEGENHEDEN, c.
    - "Stukken betrekking hebbende op den tegenwoordigen staat en de gewaande bezwaren der Zuidelijke Provinciën der Nederlanden", 1829-1830.; 6851; 1 omslag.
    - Nummers 1-26 van het dagblad "Le National", uitgegeven te Brussel, van 16 mei tot 10 juni 1829, met aantekening door Libry Bagnano van schrijvers van bepaalde artikelen, met brieven van Libry Bagnano aan de koning, Van Maanen en Hofmann, 1830-1831.; 6852; 1 omslag.
  - BUITENLANDSE ZAKEN., e.
    - Aantekeningen van Eberwein Wilhelm Hofmann betreffende het verhandelde op de vergaderingen van de Duitse Bond te Frankfort betreffende het jodendom in Frankfort, het onderzoek naar Karl Sand, de verhouding van Anhalt-Köthen tot Pruisen, de bijeenkomst op de Wartburg en misbuiken der persvrijheid in Saksen-Weimar, 1816-1821.; 6853; 1 omslag.
    - Ingekomen brieven van A.W.C. van Hagell, minister van Buitenlandse Zaken, 1817-1823.; 6854; 1 omslag.
    - Ingekomen brieven van H. Von Gagern, staatsraad in buitengewone dienst, met enkele afschriften van antwoordbrieven, 1817-1842.; 6855; 1 omslag.
    - Ingekomen brieven van H. Fagel, gezant te Londen, 1817-1822.; 6856; 1 omslag.
    - Ingekomen brieven van R. Fagel, gezant te Parijs, met enkele afschriften van antwoordbrieven, 1817-1938.; 6857; 1 omslag.
    - Ingekomen brief van J. Boreel, minister-resident bij de koning der beide Siciliën te Napels, 1819.; 6858; 1 stuk.
    - Ingekomen brief van J.H. Mollerus, vice-president van de Raad van State betreffende staatsraad Fagel te Brussel, 1823.; 6859; 1 stuk.
    - Stukken betreffende de voorgenomen benoeming van H. Fagel, gezant te Londen, tot minister van Buitenlandse Zaken, 1823-1826.; 6860; 1 omslag.
    - Stukken betreffende de onderhandelingen met de oeverstaten over de Rijnvaart, 1826-1827, met retroactum van 1814., 6861; 1 omslag
      Zie exh. 12 februari 1827, no. 72.
    - Stukken betreffende de weigering van de hertog van Wellington om zitting te nemen in een nieuw kabinet, afschriften, ontvangen van baron Fagel, 1827.; 6862; 1 omslag
    - Rapporten betreffende de toestand in het koninkrijk Portugal onder de regent Dom Miguel, afschriften, 1828.; 6863; 2 stukken.
    - Ingekomen brieven van Pierre Louis Pascal Jullian te Brussel over de toestand in Frankrijk, meest gedecodeerde afschriften, met enkele afschriften van antwoordbrieven, 1829-1832.; 6864; 1 omslag
    - Stukken betreffende de omwenteling in Frankrijk, 1830.; 6865; 1 omslag.
    - Ingekomen geheime brieven bij Hofmann van Max Delfosse betreffende de gesteldheid der zaken in Frankrijk, met enkele afschriften van antwoordbrieven, 1829-1832.; 6866; 1 omslag
    - Ingekomen brief van Wilhelm, prins van Pruisen (de latere keizer Wilhelm I) betreffende een reis naar 's-Gravenhage, 1830.; 6867; 1 stuk.
    - Memorie van de koning betreffende zijn arbitrage in het geschil tussen Groot-Brittanië en de Verenigde Staten van Noord-Amerika over de grensregeling tussen deze staten en Canada, met een gelijktijdig afschrift van een brief van Palmerston aan Sir Charles Bagot van 18 januari 1831., 6868; 2 stukken.
  - FINANCIEN, f.
    - Ingekomen brieven van de minister van Marine J.C. van der Hoop, betreffende aankoop van fondsen, 1818.; 6869; 4 stukken.
    - Briefwisseling van de koning met de minister van Financiën Six van Oterleek, 1818-1822.; 6870; 1 omslag.
    - Ingekomen brieven van Elout, minister van Financiën, 1822-1824.; 6871; 1 omslag.
    - Nota's van de koning betreffende het ministerie van Financiën, opgesteld na de oprichting van de Algemeene Nederlandsche Maatschappij, z.j.(1823 januari)., 6872; 1 omslag
      Zie exh. 5 oktober 1822, no.94
    - Briefwisseling van de koning met O. Repelaer van Driel, gouverneur van de Algemeene Nederlandsche Maatschappij ter begunstiging van de volksvlijt te Brussel, 1823-1824.; 6873; 1 omslag.
    - Ingekomen brief van Appelius, geleidend een niet meer aanwezig ontwerp-besluit, 1824.; 6874; 1 stuk.
    - Memories van de koning betreffende het financiewezen van de stad Amsterdam, z.j. (1826).; 6875; 1 omslag.
    - "Nota van druk-en bindloonen ten dienste der Staten-Generaal", geordonnanceerd op de begrotingen van 1819 tot 1829., 6876; 1 stuk.
    - Aantekeningen van de koning betreffende de geldmiddelen van de staat, de overeenkomst met de Algemeene Nederlandsche Maatschappij te Brussel, het Amortisatie Syndicaat en openbare werken, 1827-1830.; 6877; 1 omslag.
    - Briefwisseling met de minister van Financiën Van Tets van Goudriaan, 1828, 1830.; 6878; 1 omslag.
    - Ingekomen brieven van J. Bondt bij Hofmann over in omloop zijnde valse kansbiljetten met een hierop betrekking hebbende nota van de koning, 1830.; 6879; 1 omslag.
    - Concept-beschikking, opgesteld door de minister van Financiën, A.W.N. van Tets van Goudriaan, op zijn bij de koning ingediend verzoek om de voordelen, die hij buiten 's Rijks schatkist heeft verkregen door belening van schatkistbiljetten tegen lager rente dan 4%, voor zichzelf te mogen behouden, 1836.; 6880; 2 stukken.
    - Door Hofmann verzamelde stukken betreffende de benoeming van een nieuwe minister van Financiën, 1837.; 6881; 1 omslag.
    - Ingekomen brieven van baron Van Doorn van Westkapelle, vnl. betreffende de minister van Financiën a.i. A. Van Gennep, 1840.; 6882; 2 stukken.
  - HANDEL, NIJVERHEID EN BANKWEZEN, g.
    - Stukken betreffende de oprichting van de Nederlandsche Handel Maatschappij, 1824.; 6883; omslag.
    - Staten betreffende agenten en geldmiddelen van de Nederlandsche Handel Maatschappij en over verzending van goederen, 1825-1827.; 6884; 1 omslag.
    - Notitie houdende opgave van het aantal aandelen van de koning en van particulieren in de Nederlandsche Handel Maatschappij, 1826.; 6885; 1 stuk.
    - Memories van de koning betreffende de financiële resultaten van de Nederlandsche Handel Maatschappij over 1825 en 1826, z.j. (1827); 6886; 2 stukken.
    - Nota van de koning over de mogelijkheid om in Nederland een "fabriek van stoffen van cachemire gelijksoortig aan de Indische schals" op te richten, z.j.; 6887; 1 stuk.
  - JUSTITIE, h.
    - Ingekomen brieven van de minister van Justitie, C.F. van Maanen, 1819-1830.; 6888; 1 omslag.
    - Vertrouwelijke memorie over de artikelen 477 tot 482 van het ontwerp-wetboek van strafrecht, z.j.; 6889; 1 stuk.
    - Uittreksels uit de processen-verbaal van de behandeling in de afdelingen van de Tweede Kamer der Staten-Generaal van de ontwerp-wet tot herziening der grondwet, tijdens de buitengewone zitting in, 1830.; 6890; 1 omslag.
    - Stukken betreffende de herziening der grondwet, 1839-1840.; 6891; 1 omslag.
  - KOLONIEN, i.
    - Ingekomen brieven van A.R. Falck betreffende koophandel en koloniën, 1819-1821.; 6892; 1 omslag.
    - Afschriften van vier brieven van luitenant-kolonel Nahuys aan luitenant-generaal De Kock over de toestand te Benkoelen, Padang, Riouw en Poelo Pinang in 1823 en 1824, z.j.; 6893; 1 stuk.
    - "Eigenhandige aanteekingen van Zijne Majesteit rakende Oost-Indische Zaken", door Hofmann ter bewaring ontvangen op 13 september 1825, z.j.; 6894; 1 omslag.
    - Aantekeningen van de koning betreffende de geldlening van 20 miljoen gulden voor Nederlands-Indië, z.j. (1825).; 6895; 1 omslag.
    - Staten van bezuinigingen en van vermeerderde inkomsten, die zijn voortgevloeid uit maatregelen van de commissaris-generaal voor Nederlands-Indië, volgens berekeningen van de directeur-generaal van Financiën Goldman, afschriften, 1827.; 6896; 1 omslag
    - Brieven van de gouverneur-generaal Van den Bosch aan de secretaris van staat en de directeur voor de Koloniën, betreffende de voorgenomen inlijving der vorstenlanden, afschriften, 1831.; 6897; 2 stukken.
    - Rapport van de commissaris-generaal Van den Bosch aan de minister voor de Nationale Nijverheid en de Koloniën over de financiële toestand van Nederlands-Indië, met bijlage, afschrift, 1834; 6898; 2 stukken.
    - Nota's en brieven betreffende Oost-Indië, verzameld door de koning, afschriften, 1836.; 6899; 1 omslag.
    - Memories van de koning en van prins Frederik als grootmeester der artillerie over de mogelijkheid tot verdediging en versterking van Curaçao, naar aanleiding van het rapport van luitenant-generaal baron Krayenhoff over zijn inspectietocht daarheen, z.j. (1825).; 6900; 2 stukken.
    - Stukken betreffende de verzekering en bespoediging der uitvoering van het besluit betreffende de wijziging van het muntstelsel in de kolonie Suriname, 1826; 6901; 1 omslag
    - Aantekeningen van de koning betreffende het oprichten van een bank voor de West-Indische bezittingen, z.j. (1828); 6902; 1 omslag.
    - Verhandelingen van het Engelse parlement omtrent de vrijverklaring der slaven in de Engelse West-Indische bezittingen, gedrukt, 1833.; 6903; 2 stukken.
  - OORLOG, k.
    - Ingekomen brief van D'Aubremé, de koning dankend voor de vereniging van alle takken van het departement van Oorlog onder zijn leiding, 1818.; 6904; 1 stuk.
    - Stukken betreffende tractementen van en toelagen voor luitenant-generaal baron De Constant Rebecque, 1826.; 6905; 2 stukken.
    - Nota van de koning over diverse militaire aangelegenheden, waaronder de oprichting van de militaire akademie te Breda en de militaire kweekscholen te Delft en te Leeuwarden, z.j. (1826).; 6906; stuk.
    - Memories van de luitenant-kolonel De Gumoëns, getiteld "De l'état de la France au printemps de 1830". "Expéditions d'Alger 1830" en "Revue du champ de Mars et annotations sur l'armée au printemps de 1830", met geleidebrief van prins Frederik, 1830 mei.; 6907; 1 omslag.
    - Minuten van geheime brieven genummerd 1-111, van de luitenant-generaal Chassé, commanderende in het 4e Groot Militair Commando en opperbevelhebber van de citadel van Antwerpen en onderhorige forten en van de zeemacht op de Schelde, 1831 januari 29 - juni 22.; 6908; 1 pak.
    - Register van geheime brieven, genummerd 1-11 van de luitenant-generaal Chassé, 1831 januari 29 - februari 10.; 6909; 1 deel
      Afschrift van een gedeelte van inv.nr. 6908.
    - Aantekeningen, concepten en ingekomen brieven, gediend hebben bij de rapportage van Chassé aan de koning, 1831 februari 2 - juni 3.; 6910; 1 omslag.
  - STAATSSECRETARIE EN KABINET DES KONINGS, n.
    - Memories betreffende het vereenvoudigen van de werkzaamheden van de Staatssecretarie en het vaststellen van een instructie voor de Kabinetssecretarie onder wijziging van het koninklijk besluit van 2 december 1820, no. 63. z.j. 1827., 6911; 1 omslag
      Zie exh. 30 september 1827, no. 17 en 30 september 1829, la. H 26 geheim.
    - Stukken betreffende de waarneming van de directie van de Staatssecretarie tijdens de ziekte van J.G. de Mey van Streefkerk, 1820 augustus - november.; 6912; 1 omslag.
    - Stukken betreffende de benoeming van baron Van Doorn van Westkapelle tot secretaris van Staat en van graaf Schimmelpenninck tot gezant te Sint Petersburg, 1836-1837.; 6913; 1 omslag.